臺灣板橋地方法院民事裁定　　　　　　　　99年度破字第36號
聲　請　人　恆帟有限公司
法定代理人
即清算人　 林士茂
上列聲請人因聲請宣告破產事件，本院裁定如下：
    主  文
聲請駁回。
聲請程序費用由聲請人負擔。
    理  由
一、按破產，對債務人不能清償債務者宣告之；又財團費用及財
    團債務，應先於破產債權，隨時由破產財團清償之；破產宣
    告後，如破產財團之財產不敷清償財團費用及財團債務時，
    法院因破產管理人之聲請，應以裁定宣告破產終止，破產法
    第57條、第97條、第148 條分別定有明文。蓋破產制度乃在
    使陷於經濟上困境之債務人，無法以其自身清償能力對全部
    債權人清償時，得透過法院介入，強制債務人將其全部財產
    依一定變價分配程序，使全體債權人公平受償、獲得滿足，
    並使債務人得由債務中脫身之程序，其中由債務人全部財產
    所構成之破產財團，即為破產債權得否公平受償、破產程序
    得否進行之重要依據，倘債務人確無絲毫財產可組成破產財
    產，或破產財團雖勉強組成，然該財產尚不足清償破產財團
    之費用及財團債務，縱使予以宣告破產，破產債權人亦無法
    透過破產程序而受有清償之機會，即無進行破產程序之必要
    。又按債務人之資產已不足清償稅捐等優先債權，他債權人
    更無受償之可能，倘予宣告破產，反而須優先支付破產財團
    之管理、分配所生之費用及破產管理人之報酬等財團費用，
    將使破產財團之財產更形減少，優先債權人即稅捐機關之債
    權減少分配或無從分配，其他債權人更無在破產程序受分配
    之可能，顯與破產制度之本旨不合（最高法院98年度第4 次
    民事會議決議可資參照）。
二、聲請意旨略以：聲請人恆帟有限公司（下稱恆帟公司）經全
    股東同意解散，選任林士茂為清算人，且奉本院板院輔民事
    夏99年度司司字第403 號函准予清算人就任備查在案；聲請
    人之清算人於民國99年8 月17日函公告催告債權人申報其債
    權，嗣經臺北縣政府稅捐稽徵處、交通部公路總局臺北區監
    理所、財政部臺灣省北區國稅局臺北縣分局分別申報債權新
    臺幣（下同）13,532元、52,430元及6,547,046 元，聲請人
    所應負租稅債權共計6,613,008 元，惟經清算人檢查公司現
    存資產僅約值451,776 元，顯然已無足賸餘財產可供清償是
    項債務，為特據實編造債權人清冊、資產負債表、股東名冊
    、股東同意書，踐行公司法第89條規定聲請宣告破產等語。
三、經查，聲請人主張其名下財產有現金、各項設備及生財器具
    等共計451,776 元乙節，僅提出資產負債表、債務人財產目
    錄為證，並未提出任何債權相關憑證或資料以實其說，已難
    認聲請人確有上述財產。縱認聲請人上開財產主張屬實，惟
    聲請人積欠營業稅、營利事業所得稅及加計滯納利息至99年
    10月26日止之金額共計6,547,046 元，積欠之使用牌照稅額
    截至99年9 月5 日止有15,919元，積欠汽車燃料使用費及交
    通違規罰鍰52,430元，此有財政部臺灣省北區國稅局臺北縣
    分局99年10月27日北區國稅北縣四字第0990023163號函及所
    附登記債權明細表、臺北縣政府稅捐稽徵處99年9 月7 日北
    稅法字第0990090714號函及所附欠稅總歸戶查詢情形表、交
    通部公路總局臺北區監理所99年8 月19日北監稅字第
    0990028906號函及所附債權計算書、聲請人所提恆帟公司債
    權人清冊及資產負債表等附卷可證。則聲請人所負之債務，
    其中具優先受償權之租稅債權（即積欠營業稅、營利事業所
    得稅及汽車牌照使用稅部分）即高達6,562,965 元，足認聲
    請人公司之資產已不足以清償稅捐等優先債權。則倘予以宣
    告破產，反而須優先支付破產財團之管理、分配所生之費用
    及破產管理人之報酬等財團費用，將使破產財團之財產更形
    減少，徒使優先債權人即稅捐機關之債權減少分配，而其他
    債權人亦無因此受分配之可能，與破產制度之本旨不合，聲
    請人聲請宣告破產顯無必要，應予駁回。
四、依破產法第5 條，民事訴訟法第95條、第78條，裁定如主文
    。
中    華    民    國  100    年    9    月    21    日
                  民事第二庭    法  官  楊博欽
以上正本係照原本作成
如對本裁定抗告須於裁定送達後10日內向本院提出抗告狀，並應
繳納抗告費新台幣1,000元。
中    華    民    國   100   年    9   月    21    日
                                書記官  張國仁